臺灣高等法院臺南分院刑事判決
上　訴　人
即　被　告　甲 ○ ○
上列上訴人因毒品危害防制條例案件，不服臺灣臺南地方法院九
十四年度訴字第三０四號中華民國九十四年四月十三日第一審判
決（起訴案號：臺灣臺南地方法院檢察署九十三年度毒偵字第二
四二一號），提起上訴，本院判決如下：
    主  文
上訴駁回。
    事  實
一、甲○○曾於八十八年間因違反麻醉藥品管理條例案件，經臺
    灣高雄地方法院判處有期徒刑七月確定，於八十八年十月二
    十四日執行完畢（構成累犯）。另因九十年間施用第一級毒
    品海洛因及第二級毒品安非他命案，經法院分別判處有期徒
    刑一年八月及八月，應執行有期徒刑二年三月確定，於九十
    三年五月七日因縮短刑期假釋出獄，執行期滿日為九十三年
    十月二十二日（尚不構成累犯）。又甲○○前因施用第一級
    毒品海洛因及第二級毒品安非他命案件經臺灣高雄地方法院
    以八十九年毒聲字第八一四八號裁定強制戒治，於九十年三
    月二十七日停止戒治處分出監，嗣經撤銷，於九十一年二月
    二十七日再度入戒治所，至九十一年九月十一日執行完畢，
    轉入監所執行有期徒刑。
二、甲○○明知海洛因、安非他命係毒品危害防制條例所明定之
    第一級、第二級毒品，不得持有及施用，竟於戒治處分執行
    完畢釋放後五年內又基於施用第一級毒品海洛因、第二級毒
    品安非他命之概括犯意，自九十三年七月間某日起，至九十
    三年十二月三日止，連續在高雄縣茄萣鄉○○街一五二巷十
    六號住處，以摻入香菸及燈泡燒烤方式施用第一級毒品海洛
    因及第二級毒品安非他命多次。嗣於九十三年十二月四日凌
    晨一時五十七分許，在臺南市○○路九七七號前為警查獲其
    持有毒品海洛因、安非他命，並扣得第一級毒品海洛因重約
    二二．八公克（淨重一八．一公克，包裝重四．五七公克）
    、第二級毒品安非他命重約三．六五公克。
三、案經臺南市警察局第六分局報請臺灣臺南地方法院檢察署檢
    察官偵查起訴。
    理  由
一、上揭犯罪事實，業據被告於本院審理坦承不諱，且被告經採
    尿送驗結果，呈嗎啡、安非他命陽性反應，有臺南縣衛生局
    尿液檢驗成績書一紙附卷可稽。此外，並有第一級毒品海洛
    因重約二二．八公克、第二級毒品安非他命重約三．六五公
    克扣案可資佐證，又扣案白色粉末，經鑑定結果確係第一級
    毒品海洛因，此有法務部調查局鑑定通知書一紙附卷，另白
    色結晶體，經鑑定結果確係第二級毒品安非他命，此有臺南
    市警察局第六分局查獲涉嫌毒品危害防制條例毒品初步檢驗
    報告單一紙附卷，足見被告自白與事實相符，應堪採信，本
    件事證明確，被告犯行洵堪認定，應依法論科。
二、被告前因施用第一級毒品海洛因及第二級毒品安非他命案件
    經臺灣高雄地方法院以八十九年毒聲字第八一四八號裁定強
    制戒治，於九十年三月二十七日停止戒治處分出監，嗣經撤
    銷，於九十一年二月二十七日再度入戒治所，至九十一年九
    月十一日執行完畢，轉入監所執行有期徒刑，有臺灣高等法
    院被告全國前案紀錄表在卷可按。又基於施用第一級毒品海
    洛因、第二級毒品安非他命之概括犯意，九十三年七月間某
    日起，至九十三年十二月三日止，連續在高雄縣茄萣鄉○○
    街一五二巷十六號住處，以摻入香菸及燈泡燒烤方式施用第
    一級毒品海洛因及第二級毒品安非他命多次，係於戒治處分
    執行完畢釋放後，五年內再犯施用第一級、第二級毒品之罪
    ，係屬再犯。
三、查海洛因、安非他命依毒品危害防制條例第二條第二項第一
    、二款規定係屬第一、二級毒品，核被告所為，係犯毒品危
    害防制條例第十條第一、二項之施用第一級毒品海洛因罪及
    施用第二級毒品安非他命罪。被告持有第一、二級毒品海洛
    因、安非他命之低度行為，為施用之高度行為所吸收，不另
    論罪。又被告先後多次施用毒品之犯行，時間緊接，方法相
    同，觸犯構成要件相同之罪名，顯係基於概括之犯意為之，
    應依連續犯規定論以一罪，並加重其刑。又按連續犯以行為
    人有概括之犯意為其要件，而概括犯意出於行為人最初行為
    之時之意識，因之應以最初行為時為準（司法行政部 (69)
    台刑 (二)字第056號法律問題參照）。被告有如事實欄所載
    之罪刑，有臺灣高等法院被告全國前案紀錄表在卷可按，其
    自九十三年七月開始施用毒品之際，仍於前案有期徒刑執行
    完畢五年內，其於五年之內再犯本件有期徒刑以上之罪，為
    累犯，應依法加重其刑，並依法遞加重之。被告所犯上開二
    罪間，犯意各別，罪名互異，應分論併罰。
四、原審以被告就犯罪事實為有罪陳述，經裁定行簡式審判程序
    ，認其罪證明確，因予適用毒品危害防制條例第十條第一項
　　、第二項、第十八條第一項前段，刑法第十一條前段、第五
  　十六條、第五十一條第五款、第四十七條規定，並審酌被告
    前有施用毒品前科，竟再施用，顯見其意志不堅，復參酌所
    犯施用毒品行為係戕害自己身心健康及其犯罪後態度等一切
    情狀，分別就連續施用第一級毒品部分，量處有期徒刑一年
　　；連續施用第二級毒品部分，量處有期徒刑八月。並認扣案
　  白色粉末一袋（淨重一八．一公克，包裝重四．五七公克）
    ，經鑑定，其結果確係第一級毒品海洛因，此有法務部調查
    局鑑定通知書一紙附卷，另白色結晶一袋（毛重三．六五公
    克）經鑑定，其結果確係第二級毒品安非他命，此有臺南市
    警察局第六分局查獲涉嫌毒品危害防制條例毒品初步檢驗報
    告單一紙附卷，均爰依毒品危害防制條例第十八條第一項前
    段之規定沒收銷燬之。本院經核原判決認事用法，並無不合
    ，量刑亦稱允當。上訴意旨，空言指摘原判決量刑過重，為
    無理由，應予駁回。
據上論斷，應依刑事訴訟法第三百六十八條條，判決如主文。
本案經檢察官蘇南桓到庭執行職務。
中　　華　　民　　國　　94　　年　　7 　　月　　19　　日
                  刑事第二庭    審判長法　官  葉居正
                                      法　官  高明發
                                      法　官  李文福
以上正本證明與原本無異。
施用第一級毒品部分，如不服本判決，應於收受本判決後十日內
向本院提出上訴書狀。其未敘述上訴理由者並得於提起上訴後十
日內向本院補提理由書狀（均須按他造當事人之人數附繕本）「
切勿逕送上級法院」。
施用第二級毒品部分不得上訴。
　　　　　　　　　　　　　　　　　　　書記官  李良倩
中　　華　　民　　國　　94　　年　　7 　　月　　20　　日
附錄法條：
毒品危害防制條例第十條第一項、第二項
施用第一級毒品者，處六月以上五年以下有期徒刑。
施用第二級毒品者，處三年以下有期徒刑。
